【裁判字號】    89,訴緝,58
【裁判日期】    900507
【裁判案由】    妨害公務
【裁判全文】
臺灣士林地方法院刑事判決                          八十九年度訴緝字第五八號
    公  訴  人  臺灣士林地方法院檢察署檢察官
    被      告  乙○○
右列被告因妨害公務案件，，經檢察官聲請以簡易判決處刑（八十八年度偵字第一Ｏ
七三三號），本院內湖簡易庭認為不宜逕以簡易判決處刑，改依通常程序審判，本院
判決如左：
    主  文
乙○○無罪。
    理  由
一、公訴意旨略以：被告乙○○於八十七年六月二日因在台北市○○路二十一巷內，
    因銷售天然氣予他人，違反能源管理法遭大同分局員警查獲，並依法查扣無照大
    貨車乙部（內有石油氣、氣桶、氣表、加氣槍等物），並當場委託乙○○保管，
    且立據保管條為執。嗣未幾乙○○將該物品隱匿，致該案判決確定後，檢察機關
    無法執行沒收手續，因認被告乙○○犯有刑法第一百三十八條之隱匿公務員職務
上掌管物品罪云云，
二、訊據被告乙○○固不否認於前開時、地為查獲之員警委託保管上開扣案物品，惟
    堅決否認有隱匿行為，辯稱：伊僅係受僱於老闆戊○○、丁○○，扣案之物品，
    留存於認公司營業處所（即台北市○○路二十一巷內），案發後於八十七年六月
    間即離職，並於離職前已交付戊○○、丁○○二人等語，公訴人認為被告乙○○
    涉有上開罪嫌，無非係以上開扣案之物品為被告所立據保管及該紙保管條乙紙執
    為論據，按犯罪事實應依證據認定之，無證據不得推定其犯罪事實。又不能證明
    被告犯罪者，應諭知無罪之判決，刑事訴訟法第一百五十四條、第三百零一條第
    一項分別定有明文。又刑法第第一百三十八條之隱匿公務員職務上掌管物品罪中
    所謂「隱匿」，係故意隱密藏匿其物品，使之難以發現者而言。經查：被告乙○○於八十七年五月間受僱於戊○○，在台北市○○路二十一巷內，因銷售天然氣
    予他人，違反能源管理法遭大同分局員警查獲，並依法查扣無照大貨車乙部裝有
    氣桶一瓶（內有石油氣）、氣表二個、加氣管、槍二支等物，並當場委託乙○○
    保管，被告乙○○並因而違反違反能源管理法，經本院士林簡易庭於八十八年三
    月二日以八十八年度士簡字第六號簡易處刑拘役三十日，業據被告乙○○於該案
    中自白不諱（臺灣士林地方法院檢察署八十七年度偵字第五四二一號卷）及有本
    院八十八年度士簡字第六號簡易判決書在卷可稽，而戊○○（原名蕭聰田）確係
    該營業之負責人，業據戊○○於偵查中自承在卷（八十八年他字第一二一Ｏ號卷
    ）、復據證人即戊○○之受僱人及查獲之臺北市政府警察大同分局員警丙○○於
    本院結證屬（本院八十九年訴字第二一號卷八十九年一月二十七日筆錄），證人
    丙○○於本院證稱：其自八十七年十月至八十八年初間受僱於戊○○所經營之上
    開加氣站，離職後上開扣案物品仍留在該址等語（同上筆錄），再者，上開扣案
    物品具有危險泩，不便隨身攜帶，亦有臺北市政府警察大同分局公函一紙在卷可
    稽，故難期待受僱之被告乙○○隨時攜帶上開扣案物品，因而被告將扣案之物品
    放置於營業處所即台北市○○路二十一巷內，自難遽論其有隱匿之行為。抑且，
    上開物品仍由戊○○保管，並於八十七年十月二十九日，由臺北市政府警察大同
    分局員警請戊○○以原名蕭聰田簽名立據保管條（在場人丁○○）一紙保管，自
    行移往臺北縣三重市○○路一七六之二號保管，前後二紙保管條所載之物品均屬
    同一批物品，事後即不知去向等情，復據戊○○陳、員警甲○○分別於偵查、及
    本院訊問時陳證屬實，並有戊○○以原名蕭聰田簽名立據之保管條一紙在卷可稽
    （附於本院八十九年度訴字第二一號卷內），準此，本件扣案物品既於被告乙○○離職後，再由臺北市政府警察大同分局員警請戊○○立據保管條保管，並經戊○○自行移往臺北縣三重市○○路一七六之二號保管，縱使該扣案物品不知去向
    ，實不得遽以推論被告乙○○有故意隱匿本件扣案物品之犯行，此外，本院復查
    無其他積極證據足資認定被告涉有上開犯行，自不能徒憑公訴人之指訴，即以該
    罪相繩，本案既不能證明被告犯罪，均應諭知無罪之判決。
據上論斷，應依刑事訴訟法第四百五十二條、第三百零一條第一項，判決如主文。
本案經檢察官張嘉芬到庭執行職務。
中    華    民    國      九十      年      五        月      七      日
                                  臺灣士林地方法院刑事第一庭
                                      法  官
如不服本判決應於送達後十日內向本院提出上訴狀


司法院資訊處製作；財團法人民間司法改革基金會備份。
